臺灣彰化地方法院刑事判決　　　　　　　　　　　　　九十三年度訴字第一二號
　　公　訴　人　臺灣彰化地方法院檢察署檢察官
　　被　　　告　丁○○
　　被　　　告　己○○
右列被告等因常業竊盜等案件，經檢察官提起公訴（九十二年度偵字第九九○二號、
九十三年度偵字第九七五號），本院依簡式審判程序判決如左：
    主  文
丁○○共同以犯竊盜罪為常業，累犯，處有期徒刑貳年拾月。
己○○共同以犯竊盜罪為常業，處有期徒刑貳年陸月。
扣案之諾基亞牌三三五○型手機壹支、ＳＩＭ卡壹張（門號0000000000號
）及臺中商業銀行西屯分行、帳號000000000000000號金融卡壹張，
均沒收之。
    事  實
一、丁○○前於民國八十八年間因感訓案件，經本院於八十八年八月四日以八十八年
    度感裁字第一八號交付感訓處分確定；復於八十九年間因侵占、違反槍砲彈藥刀
    械管制條例等案件，經臺灣臺東地方法院分別於八十九年一月三十一日、同年十
    月三十日以八十九年度東簡字第五八號判處罰金一千五百元，及八十九年度訴字
    第二一五號判處拘役三十日、有期徒刑一年八月，併科罰金新臺幣六萬元確定，
    以上各罪經裁定應執行有期徒刑一年八月，併科罰金新臺幣六萬三千元確定，經
    先執行感訓處分後折抵前開徒刑、拘役，甫於九十年六月二十八日執行完畢出監
    仍不知悔悟。丁○○與己○○、曾金榮（另由檢察官偵查中）就附表一編號一至
    三，丁○○、己○○、酉○○（另行審理）就附表二編號四至七，丁○○、己○
    ○就附表三編號八至十一，己○○、曾金榮就附表四編號十二、十三，己○○、
    酉○○就附表五編號十四，丁○○、曾金榮就附表六編號十五、十六，分別共同
    基於意圖為自己不法所有之概括犯意聯絡，分別謀議由其中一人或二人持Ｔ型扳
    手竊取不特定車輛，得手後，再自車內取得車主之電話號碼，撥打電話向車主實
    施恐嚇取財，或在竊車地點留下聯絡電話，於車主撥打該電話詢問車輛去向時，
    即向車主實施恐嚇取財，俟取得贖款後再通知被害人車輛停放地點。己○○乃先
    向真實姓名年籍不詳綽號「阿毛」之人，以新臺幣（下同）一萬二千元之代價，
    購買臺灣中小企業銀行豐原分行、帳號00000000000000號、臺中
    商業銀行西屯分行、帳號000000000000000號、及日盛國際商業
    銀行新竹分行、戶名「游世明」、帳號000000000000000000
    0號帳戶及金融卡，另丁○○亦以六千元之代價，向李星輝購得其所有之臺中商
    業銀行花壇分行、帳號000000000000000號之帳戶及金融卡（游
    世明、李星輝是否涉有犯罪嫌疑由檢察官另行偵辦中），供匯入及收取贖款之用
    ，丁○○、己○○並購買門號0000000000號電話預付卡供撥打恐嚇電
    話。丁○○、己○○自九十二年十一月十三日起至同年十二月二十三日止，連續
    為以下竊車、恐嚇取財行為，並恃之為常業：
  (一)丁○○、己○○及曾金榮於附表一編號一至三所示之時間、地點，由丁○○或己
    ○○持客觀上足以對他人之生命、身體造成危險，可供兇器使用之Ｔ型扳手一支
    ，先後三次竊取如附表一編號一至三所示之車輛，得手後，由其中一人將竊得之
    車輛駛至某處藏放，並自竊得車輛車內留下之資料，於竊得車輛當日由己○○、
    曾金榮以0000000000號電話號碼，連續去電向附表一編號一至三所示
    之被害人恐嚇，略稱：「若欲取回車輛，需匯款至指定帳戶，如不付款贖車，將
    永遠無法尋得車輛」等語，致上開接聽電話而遭恐嚇之被害人心生畏懼，因而將
    如附表一編號一至三「所得財物」欄所示之金錢，分別匯款至指示之銀行帳戶內
    （各次指示之銀行帳戶詳如附表一編號一至三所示），所得贖款合計十萬元，由
    三人均分花用（其中附表一編號一所示之帳戶因遭凍結，致未能領款）。
  (二)丁○○、己○○及酉○○於附表二編號四至七所示之時間、地點，由酉○○駕駛
    車牌號碼Ｍ九─五四六六號自小客車搭載丁○○、己○○二人尋找竊車目標，於
    尋得下手目標後，即由丁○○或己○○持客觀上足以對他人之生命、身體造成危
    險，可供兇器使用之Ｔ型扳手一支，先後四次竊取如附表二編號四至七所示之車
    輛，其餘二人則在旁把風，得手後，由其中一人將竊得之車輛駛至某處藏放，並
    自竊得車輛車內留下之資料，於竊得車輛當日由己○○以0000000000
    號電話號碼，連續去電向附表二編號四至七所示之被害人恐嚇，略稱：「若欲取
    回車輛，需匯款至指定帳戶，如不付款贖車，將永遠無法尋得車輛」等語，致上
    開接聽電話而遭恐嚇之被害人心生畏懼，因而將如附表二編號四、五「所得財物
    」欄所示之金錢，分別匯款至指示之銀行帳戶內（各次指示之銀行帳戶詳如附表
    二編號四、五所示），所得贖款合計六萬五千元，丁○○分得一萬五千元，己○
    ○及酉○○分別得款三萬元、二萬元花用殆盡（其中附表二編號六、七恐嚇取財
    部分分別因被害人稱無錢可贖車及交付贖款方式未達共識而未遂）。
  (三)丁○○、己○○於附表三編號八至十一所示之時間、地點，推由其中一人持客觀
    上足以對他人之生命、身體造成危險，可供兇器使用之六角扳手一支，先後四次
    竊取如附表三編號八至十一所示之車輛，得手後，由其中一人將竊得之車輛駛至
    某處藏放，並自竊得車輛車內留下之資料或在竊車處留下0000000000
    號電話號碼，於竊車當日由二人輪番以0000000000號電話號碼，連續
    去電向附表三編號八至十一所示之被害人恐嚇，或俟被害人撥打前開00000
    00000號電話號碼時向被害人恫嚇，略稱：「若欲取回車輛，需匯款至指定
    帳戶，如不付款贖車，將永遠無法尋得車輛或將車輛解體或破壞」等語，致上開
    接聽電話而遭恐嚇之被害人心生畏懼，因而將如附表三編號八至十一「所得財物
    」欄所示之金錢，分別匯款至指示之銀行帳戶內（各次指示之銀行帳戶詳如附表
    三編號九至十一所示，其中附表三編號八之贖款由被害人以牛皮紙袋包裝依指示
    置於彰化縣三家春村山腳路某橋頭處），所得贖款合計十萬元，由二人均分花用
    （其中附表三編號十一所示之贖款三萬元尚未提領即為警查獲）。
  (四)己○○與曾金榮於附表四編號十二、十三示之時間、地點，由己○○持客觀上足
    以對他人之生命、身體造成危險，可供兇器使用之Ｔ型扳手一支，先後二次竊取
    如附表四編號十二、十三所示之車輛，得手後，由其中一人將竊得之車輛駛至某
    處藏放，並自竊得車輛車內留下之資料，於竊得車輛當日由己○○以00000
    00000號電話號碼，連續去電向附表四編號十二、十三所示之被害人恐嚇，
    略稱：「若欲取回車輛，需匯款至指定帳戶，如不付款贖車，將永遠無法尋得車
    輛」等語，致上開接聽電話而遭恐嚇之被害人心生畏懼，因而將如附表四編號十
    三「所得財物」欄所示之金錢，匯款至指示之銀行帳戶內（指示之銀行帳戶如附
    表四編號十三所示），所得贖款合計二萬元，由二人均分花用（其中附表四編號
    十二恐嚇取財部分因被害人表示無法贖車而未遂）。
  (五)己○○與酉○○於附表五編號十四所示之時間、地點，由酉○○駕駛車牌號碼Ｍ
    九─五四六六號自小客車搭載己○○，己○○持客觀上足以對他人之生命、身體
    造成危險，可供兇器使用之Ｔ型扳手一支，下手竊取如附表五編號十四所示之車
    輛，得手後，由己○○將竊得車輛駛至某處藏放，並自竊得車輛車內留下之資料
    ，於竊得車輛當日由己○○以0000000000號電話號碼，連續去電向該
    被害人恐嚇，略稱：「車輛在其手上，如欲取回車輛，需付款四萬元贖車」等語
    ，致接聽電話而遭恐嚇之被害人心生畏懼，然因被害人無力贖車而未遂。
  (六)丁○○與曾金榮於附表六編號十五、十六所示之時間、地點，由丁○○或曾金榮
    持客觀上足以對他人之生命、身體造成危險，可供兇器使用之六角扳手一支，先
    後二次竊取如附表六編號十五、十六所示之車輛，得手後，由其中一人將竊得之
    車輛駛至某處藏放，並自竊得車輛車內留下之資料，於竊得車輛當日由二人以0
    000000000號電話號碼，連續去電向附表六編號十五、十六所示之被害
    人恐嚇，略稱：「若欲取回車輛，需匯款至指定帳戶，如不付款贖車，將永遠無
    法尋得車輛」等語，致上開接聽電話而遭恐嚇之被害人心生畏懼，因而將如附表
    六編號十六「所得財物」欄所示之金錢，匯入指示之銀行帳戶內（銀行帳戶詳如
    附表六編號十六所示），所得贖款三萬元，由二人均分花用（其中附表六編號十
    五恐嚇取財部分因被害人尚未匯款而未遂）。
  (七)丁○○承同前之概括犯意，復於附表七編號十七所示之時間、地點，持客觀上足
    以對他人之生命、身體造成危險，可供兇器使用之六角扳手一支，竊取未○○所
    有之車牌號碼Ｂ七─四四五八號車輛，得手後，並自竊得車輛車內留下之資料，
    以0000000000號電話號碼，連續去電向未○○恐嚇，略稱：「若欲取
    回車輛，需匯款至指定帳戶，如不付款贖車，將永遠無法尋得車輛」等語，致未
    ○○心生畏懼，因而匯款八千元至指定帳戶（銀行帳戶如附表七編號十七所示）
    ，嗣再佯稱不能領款，又指示未○○攜帶五千元至彰化縣花壇鄉白沙村白沙灣游
    泳池後方某廟祠，置入香爐內，所得款項一萬三千元花用殆盡。
二、嗣遭恐嚇之被害人報警，經被害人提供其行動電話號碼供警方調查，並於九十二
  年十二月二十三日為警分別在丁○○位於彰化縣花壇鄉長沙村仁山巷二八巷十六
    號住處、己○○位於彰化縣花壇鄉○○村○○街八九巷二號住處、酉○○位於彰
    化縣花壇鄉○○村○○路十八巷十號住處查獲，並扣得丁○○所有ＫＹＯＣＥＲ
    Ａ牌手機（序號000000000000000號）一支、ＳＩＭ卡一張（門
    號0000000000號）及六角扳手（半截）一支，另扣得己○○所有之摩
    托羅拉牌Ｔ１９１型手機一支、ＳＩＭ卡一張（門號0000000000號）
    己○○並帶同警員至彰化縣花壇鄉○○路○段三一四號旁空地起獲其所有供恐嚇
    取財所有之諾基亞牌三三五○型手機一支、ＳＩＭ卡一張（門號0000000
    000號）及臺中商業銀行西屯分行、帳號000000000000000號
    金融卡一張。
三、案經彰化縣警察局移送臺灣彰化地方法院檢察署檢察官偵查起訴。
    理  由
一、右開事實，業據被告丁○○、己○○在本院審理時坦承不諱（見本院九十三年二
    月二十日審判筆錄），核與被害人庚○○、子○○、癸○○、巳○○、辰○○、
    甲○○、丙○○、寅○○、壬○○、申○○、卯○○、辛○○、戊○○、乙○○
    、丑○○、午○○、未○○於警詢指陳失竊、遭恐嚇取財等情節相符，並有被告
    撥打被害人電話之通聯紀錄影本四份、被害人匯款證明影本（包括自動櫃員機交
    易明細表、匯款回條聯、存摺內頁）七份、贓物認領保管單五份、竊得車輛照片
    三十九張、彰化縣警察局車輛遺失（尋獲）電腦輸入單影本十三份、車輛竊盜、
    車牌失竊資料個別查詢報表─查詢車輛認可資料十二份、臺灣彰化地方法院檢察
    署通訊監察書影本三份、臺中商業銀行股份有限公司花壇分行函影本（附開戶資
    料及交易明細表）一份、日盛國際商業銀行新竹分行函影本（附開戶資料及交易
    明細表）一份、被告丁○○領款翻拍照片三張、自動化服務機器跨行提款交易明
    細資料影本八份、0000000000號雙向通聯紀錄一份、0000000
    000號電話通訊監察紀錄表一份及供被告恐嚇被害人所用之諾基亞牌三三五○
    型手機一支、ＳＩＭ卡一張（門號0000000000號）及臺中商業銀行西
    屯分行、帳號000000000000000號金融卡一張扣案可資佐證，足
    徵被告二人自白與事實相符，可以採信。本件事證明確，被告二人犯行均堪認定
    。
二、按刑法上所謂常業犯，指反覆以同種類行為為目的之社會活動之職業性犯罪而言
    ，至於犯罪所得之多寡，是否恃此犯罪為唯一之謀生職業，則非所問，縱令兼有
    其他職業，仍無礙於該常業犯罪之成立，此有最高法院八十五年臺上字第五一○
    號判例要旨可參。查本件被告丁○○、己○○在本件多次竊盜犯罪前雖分別從事
    鐵工或裝潢工作，但並不穩定，不足供日常生活所需，當時收入來源依賴竊車進
    而恐嚇被害人所得，均據被告二人自承在卷，顯見被告二人就竊盜犯行有賴以維
    生、恃以為業之意，且客觀上亦有反覆多次竊盜之事實，故被告二人常業竊盜犯
    行，甚為明灼。次查被告等持以竊取部分車輛之六角扳手，尖端為金屬材質，足
    以對人之身體、生命造成侵害，乃客觀上具危險性之器械，自屬兇器。又刑法上
    恐嚇取財罪之「恐嚇」，係指以危害通知他人，使該人主觀上生畏怖心之行為，
    至於危害通知之方法並無限制，無論明示之言語、文字、動作或暗示之危害行為
    ，苟已足使對方理解其意義之所在，並足以影響其意思之決定與行動自由者均屬
    之（最高法院八十一年度台上字第八六七號判決意旨參照）。本件被告等撥打行
    動電話向被害人等恫稱：「若欲取回車輛，需匯款至指定帳戶，如不付款贖車，
    將永遠無法尋得車輛或要將車輛解體或破壞」等語，顯足使被害人等理解其意義
    ，即如不依其指示匯款，車輛將無法取回而受危害，進而影響被害人等意思決定
    之自由，揆諸上開說明，被告等顯有恐嚇取財之犯行甚明。又被告等已著手恐嚇
    取財行為之實施，然部分被害人表示無財贖車或尚未匯入贖款，其犯罪尚屬未遂
    ，至被害人等已匯入贖款，或因帳戶遭凍結或尚未領取贖款即為警查獲，就其恐
    嚇取財犯行而言，應屬既遂。是核被告丁○○附表一編號一至三、附表二編號四
    至五、附表三編號八至十一、附表六編號十六、附表七編號十七所為，係犯刑法
    第三百二十二條之常業竊盜罪、第三百四十六條第一項之恐嚇取財罪，附表二編
    號六至七、附表六編號十五所為，係犯刑法第三百二十二條之常業竊盜罪、刑法
    第三百四十六條第三項、第一項之恐嚇取財未遂罪；被告己○○附表一編號一至
    三、附表二編號四至五、附表三編號八至十一、附表四編號十三所為，係犯刑法
    第三百二十二條之常業竊盜罪、第三百四十六條第一項之恐嚇取財罪，附表二編
    號六至七、附表四編號十二、附表五編號十四所為，係犯刑法第三百二十二條之
    常業竊盜罪、刑法第三百四十六條第三項、第一項之恐嚇取財未遂罪。被告丁○
    ○、己○○、曾金榮就附表一編號一至三所為，被告丁○○、己○○、酉○○就
    附表二編號四至七所為，被告丁○○、己○○就附表三編號八至十一所為，被告
    己○○、曾金榮就附表四編號十二、十三所為，被告己○○、酉○○就附表五編
    號十四所為，被告丁○○、曾金榮就附表六編號十五、十六所為，均分別有犯意
    聯絡及行為分擔，均為共同正犯。被告丁○○、己○○先後實施多次恐嚇取財罪
    、恐嚇取財未遂罪之行為，均時間緊接，所犯為犯罪構成要件相同之罪名，顯係
    基於概括犯意反覆為之，均為連續犯，依刑法第五十六條規定，應分別論以恐嚇
    取財既遂罪。再被告丁○○、己○○竊取車輛之目的在於向被害人恐嚇取財，所
    犯常業竊盜罪與恐嚇取財罪間，有方法、結果之牽連關係，均為牽連犯，爰依刑
    法第五十五條規定，均從一重之常業竊盜罪處斷。末查，被告丁○○有事實欄所
    示之科刑及執行紀錄，有卷附臺灣高等法院被告全國前案紀錄表一份可稽，其受
    有期徒刑之執行完畢後，五年以內再犯有期徒刑以上之本罪，為累犯，應依刑法
    第四十七條之規定遞加重其刑。爰審酌被告二人年輕力壯四肢健全，不思正當工
作以獲取報酬，反一再竊取他人所有車輛，向被害人恐嚇取財，及被告之素行（
    被告丁○○有事實欄所示之科刑及執行紀錄，素行不佳；被告己○○則無前科）
    、恐嚇所得贖款之利益、對多位被害人之財產及精神上所生危害程度，暨其犯罪
    之目的、手段、犯罪後坦承犯行已具悔意等一切情狀，分別量處如主文所示之刑
    ，以示懲儆。至公訴人認被告二人所為嚴重影響社會治安及被害人財產安全，具
    體求刑有期徒刑五年，惟本院斟酌前情，認分別量處被告二人如主文所示之刑為
    適當，公訴人之求刑似嫌過重，附此敘明。
三、扣案之諾基亞牌三三五○型手機一支、ＳＩＭ卡一張（門號000000000
    0號）及臺中商業銀行西屯分行、帳號000000000000000號金融
    卡一張，為被告己○○所有，供本件恐嚇取財犯罪所用之物，已據被告二人陳明
    在卷，爰依刑法第三十八條第一項第二款之規定，宣告沒收之。至扣案之ＫＹＯ
    ＣＥＲＡ牌手機（序號000000000000000號）一支、ＳＩＭ卡一
    張（門號0000000000號）及摩托羅拉牌Ｔ１９１型手機一支、ＳＩＭ
    卡一張（門號0000000000號）分別為丁○○、己○○所有，然該行動
    電話（包括ＳＩＭ卡）分別為被告二人日常生活聯絡之用，並未供本件犯罪之用
    ，恐嚇電話均係以前開諾基亞牌三三五○型手機搭配0000000000號撥
    打，業據被告二人陳述明確，且依卷內被害人行動電話通聯紀錄觀之，亦僅見0
    000000000號之紀錄，是被告二人稱上開二支行動電話（包括ＳＩＭ卡
    ）未供本件犯罪之用等語，應可採信，爰不宣告沒收。另扣案之六角扳手（半截
    ）一支，係被告丁○○從事鐵工行業時所用之物，未供本件竊車之用，亦經被告
    丁○○供述在卷，此外，復查無其他證據可資證明扣案之半截六角扳手確係供本
    件竊車所用之物，自不能宣告沒收。此外，被告二人竊車所用之Ｔ型扳手及其餘
    供恐嚇取財所用之帳戶金融卡三張，雖為被告二人所有供犯罪所用之物，惟並未
    扣案，被告等亦稱已經丟棄在住處附近之排水溝內，復無證據證明現尚存在，為
    免執行困難，爰不另為沒收之諭知，併予敘明。
據上論斷，應依刑事訴訟法第二百七十三條之一第一項、第二百九十九條第一項前段
，刑法第二十八條、第三百二十二條、第三百四十六條第一項、第五十五條、第四十
七條、第三十八條第一項第二款，罰金罰鍰提高標準條例第一條前段, 判決如主文。
本案經檢察官廖曉萍到庭執行職務。
中      華      民      國    九十三    年      三      月      五      日
                                  臺灣彰化地方法院刑事第二庭
                                    法      官  許  雅  婷
右正本證明與原本無異。
如不服本判決，應於判決送達後十日內向本院提出上訴狀( 須附繕本 )。
告訴人或被害人對於判決如有不服具備理由請求檢察官上訴者，其上訴期間之計算係
以檢察官收受判決正本之日期為準。
                                    法院書記官  謝  秋  德
中      華      民      國    九十三    年      三      月      八      日
附表一：丁○○、己○○、曾金榮竊盜、恐嚇勒贖犯罪時地表
┌──┬──────┬──────┬──────────┬────┬───────────┐1
│編號│犯罪時間（竊│犯罪地點（竊│犯    罪    方    法│被 害 人│所     得     財    物│
│    │車）        │車）        │                    │        │                      │
├──┼──────┼──────┼──────────┼────┼───────────┤
│    │九十二年十一│彰化縣花壇鄉│一、丁○○以Ｔ型扳手│        │一、車牌號碼R8-1667號 │
│    │月十五日二時│彰員路三段三│    下手竊取。      │        │    自小客車，價值約新│
│ 一 │許          │三七巷四十二│二、曾金榮把風接應。│庚 ○ ○│    台幣（下同）三十萬│
│    │            │號          │三、己○○去電被害人│        │    元。              │
│    │            │            │    恐嚇勒贖。      │        │二、六萬元，匯入日盛銀│
│    │            │            │                    │        │    行新竹分行00000000│
│    │            │            │                    │        │    0000000號帳戶內   │
├──┼──────┼──────┼──────────┼────┼───────────┤
│    │九十二年十一│彰化縣秀水鄉│一、丁○○以Ｔ型扳手│        │一、車牌號碼UR-3015號 │
│    │月十七日一時│莊雅村中山路│    下手竊取。      │        │    自小客車，價值約二│
│    │許          │二五五巷二十│二、己○○、曾金榮把│        │    十五萬元。        │
│ 二 │            │三號前      │    風接應。        │子 ○ ○│二、二萬元，匯入台中商│
│    │            │            │三、己○○去電被害人│        │    業銀行花壇分行0507│
│    │            │            │    恐嚇勒贖。      │        │    0000000000號帳戶內│
├──┼──────┼──────┼──────────┼────┼───────────┤
│    │九十二年十一│彰化縣彰化市│一、丁○○以Ｔ型扳手│        │一、車牌號碼T2-5377號 │
│    │月三十日一時│埔西街九號前│    下手竊取。      │        │    自小客車，價值約三│
│    │許          │            │二、曾金榮把風。    │        │    十一萬元。        │
│ 三 │            │            │三、己○○、曾金榮輪│癸 ○ ○│二、二萬元，匯入台灣企│
│    │            │            │    番去電被害人恐嚇│        │    銀豐原分行00000000│
│    │            │            │    勒贖。          │        │    683767號帳戶內    │
└──┴──────┴──────┴──────────┴────┴───────────┘
 附表二：丁○○、己○○、酉○○竊盜、恐嚇勒贖犯罪時地表
┌──┬──────┬──────┬──────────┬────┬───────────┐1
│編號│犯罪時間（竊│犯罪地點（竊│犯    罪    方    法│被 害 人│所     得     財    物│
│    │車）        │車）        │                    │        │                      │
├──┼──────┼──────┼──────────┼────┼───────────┤
│    │九十二年十二│彰化縣員林鎮│一、丁○○以Ｔ型扳手│巳○○（│一、車牌號碼7J-223號營│
│    │月十九日五時│建國路二八九│    下手竊取。      │車主為聯│    業大貨車，價值約四│
│ 四 │許          │號前空地    │二、酉○○駕車接應。│達通運有│    十萬元。          │
│    │            │            │三、己○○去電被害人│限公司）│二、五萬元，匯入台中商│
│    │            │            │    恐嚇勒贖。      │        │    業銀行花壇分行0530│
│    │            │            │                    │        │    00000000000號帳戶 │
│    │       │            │                    │        │    內                │
├──┼──────┼──────┼──────────┼────┼───────────┤
│    │九十二年十二│彰化縣溪湖鎮│一、己○○以Ｔ型扳手│        │一、車牌號碼A5-0830號 │
│    │月二十一日三│尚德街三十六│    下手竊取。      │        │    自小貨車，價約約三│
│    │時許        │巷二號      │二、丁○○、酉○○把│        │    十萬元。          │
│ 五 │            │            │    風接應。        │辰 ○ ○│二、一萬五千元，匯入台│
│    │            │            │三、己○○去電被害人│        │    中商業銀行花壇分行│
│    │            │            │    恐嚇勒贖。      │        │    000000000000000號 │
│    │            │            │                    │        │    帳戶內            │
├──┼──────┼──────┼──────────┼────┼───────────┤
│    │九十二年十二│彰化縣伸港鄉│一、丁○○以Ｔ型扳手│        │一、車牌號碼5220-GB自 │
│   │月二十三日一│中興路二段二│    下手竊取。      │        │    小客車，價值約三十│
│ 六 │時許        │二六巷三十七│二、酉○○駕車接應。│甲 ○ ○│    五萬元。          │
│    │            │弄八號前    │三、己○○去電被害人│        │二、四萬元，被害人稱無│
│    │            │            │    恐嚇勒贖。      │        │    錢可贖車致未得手。│
├──┼──────┼──────┼──────────┼────┼───────────┤
│    │九十二年十二│彰化縣彰化市│一、丁○○以Ｔ型扳手│        │一、車牌號號CS-4988自 │
│    │月二十三日一│彰南路三段四│    下手竊取。      │        │    小貨車，價值約二十│
│ 七 │時三十分許  │七二號      │二、酉○○駕車接應。│丙 ○ ○│    五萬元。          │
│    │            │            │三、己○○去電勒贖。│        │二、三萬元，嗣因匯款方│
│    │            │            │                    │        │    式未達共識致未得手│
│    │            │            │                    │        │    。   │
└──┴──────┴──────┴──────────┴────┴───────────┘
 附表三：丁○○、己○○竊盜、恐嚇勒贖犯罪時地表
┌──┬──────┬──────┬──────────┬────┬───────────┐1
│編號│犯罪時間（竊│犯罪地點（竊│犯    罪    方    法│被 害 人│所     得     財    物│
│    │車）        │車）        │                    │        │                      │
├──┼──────┼──────┼──────────┼────┼───────────┤
│    │九十二年十一│彰化縣花壇鄉│一、己○○以Ｔ型扳手│寅○○（│一、車牌號碼LO-4558號 │
│    │月十三日一時│口庄街二二一│    下手竊取。      │車主莊麗│    自小客車，價值約十│
│    │許          │巷處        │二、己○○、丁○○輪│珠）    │    萬元。            │
│ 八 │            │            │    番去電被害人恐嚇│        │二、五千元，以牛皮紙袋│
│    │            │            │    勒贖。          │        │    包裝置於彰化縣三家│
│    │            │       │                    │        │    春村山腳路某橋頭  │
├──┼──────┼──────┼──────────┼────┼───────────┤
│    │九十二年十二│彰化縣鹿港鎮│一、丁○○以Ｔ型扳手│壬○○（│一、車牌號碼J2-4539號 │
│    │月八日二時許│平和路九十三│    下手竊取。      │車主陳敏│    自小客車          │
│    │            │號處        │二、丁○○去電被害人│姬）    │二、四萬元，匯入台中商│
│ 九 │            │            │    恐嚇勒贖。      │        │    業銀行花壇分行0507│
│    │            │            │                    │        │    0000000000號帳戶內│
├──┼──────┼──────┼──────────┼────┼───────────┤
│    │九十二年十二│彰化縣彰化市│一、丁○○以Ｔ型扳手│        │一、車牌號碼B3-3998號 │
│    │月十七日二時│平和里平安街│    下手竊取。      │        │    自小客車，價值約二│
│    │許          │六十六巷二十│二、己○○去電被害人│        │    十五萬元。        │
│ 十 │   │三號前      │    恐嚇勒贖。      │申 ○ ○│二、二萬五千元，匯入台│
│    │            │            │                    │        │    中商業銀行花壇分行│
│    │            │            │                    │        │    000000000000000號 │
│    │            │            │                    │        │    帳戶內            │
├──┼──────┼──────┼──────────┼────┼───────────┤
│    │九十二年十二│彰化縣和美鎮│一、丁○○以Ｔ型扳手│卯○○（│一、車牌號碼J8-770號營│
│    │月二十二日一│彰和路三段二│    下手竊取。      │車主佳松│    業小貨車，價值約七│
│十一│時許        │九五巷口    │二、己○○去電勒贖。│物流有限│    十萬元。          │
│    │            │            │                    │公司）  │二、三萬元，匯入台中商│
│    │            │            │                    │        │    業銀行西屯分行0530│
│    │            │            │                    │        │    00000000000號帳戶 │
│    │            │            │                    │        │    內，未及提領即遭警│
│    │            │            │                    │        │    查獲。            │
└──┴──────┴──────┴──────────┴────┴───────────┘
 附表四：己○○、曾金榮竊盜、恐嚇勒贖犯罪時地表
┌──┬──────┬──────┬──────────┬────┬───────────┐1
│編號│犯罪時間（竊│犯罪地點（竊│犯    罪    方    法│被 害 人│所     得     財    物│
│    │車）        │車）        │                    │        │                      │
├──┼──────┼──────┼──────────┼────┼───────────┤
│    │九十二年十二│彰化縣鹿港鎮│一、己○○以Ｔ型扳手│辛○○（│一、車牌號碼OE-8205自 │
│    │月一日十五至│吉安北路與工│    下手竊取。      │車主謝依│    小客車，價值約九萬│
│    │十六時許    │業北三路口  │二、曾金榮把風接應。│蛉）    │    元。              │
│十二│            │            │三、己○○去電被害人│        │二、二萬元，嗣因被害人│
│    │            │            │    恐嚇勒贖。      │        │    表示無財，致未得贖│
│    │            │            │                    │        │    款                │
├──┼──────┼──────┼──────────┼────┼───────────┤
│    │九十二年十二│彰化縣花壇鄉│一、己○○以Ｔ型扳手│戊○○（│一、車牌號碼R8-5650號 │
│    │月四日二至三│和平街福延宮│    下手竊取。      │車主李璇│    自小客車，價值約十│
│    │時許        │前          │二、曾金榮把風接應。│璣）    │    五萬元。          │
│十三│            │            │三、己○○去電被害人│        │二、二萬元，匯入台中商│
│    │            │            │    恐嚇勒贖。      │        │    業銀行花壇分行0530│
│    │            │            │                    │        │    00000000000號帳戶 │
│    │            │            │                    │        │    內                │
└──┴──────┴──────┴──────────┴────┴───────────┘
 附表五：己○○、酉○○竊盜、恐嚇勒贖犯罪時地表
┌──┬──────┬──────┬──────────┬────┬───────────┐1
│編號│犯罪時間（竊│犯罪地點（竊│犯    罪    方    法│被 害 人│所     得     財    物│
│    │車）        │車）        │                    │        │                      │
├──┼──────┼──────┼──────────┼────┼───────────┤
│    │九十二年十二│彰化縣彰化市│一、己○○以Ｔ型扳手│乙○○（│一、車牌號碼Y5-6088自 │
│    │月十七日二十│彰草路二○一│    下手竊取。      │車主典軍│    小貨車，價值約四十│
│十四│三時許      │巷處        │二、酉○○把風接應。│有限公司│    萬元。            │
│    │            │            │三、己○○去電被害人│）      │二、四萬元，被害人尚未│
│    │            │            │    人恐嚇勒贖。    │        │    匯款即為警查獲    │
└──┴──────┴──────┴──────────┴────┴───────────┘
 附表六：丁○○、曾金榮竊盜、恐嚇勒贖犯罪時地表
┌──┬──────┬──────┬──────────┬────┬───────────┐1
│編號│犯罪時間（竊│犯罪地點（竊│犯    罪    方    法│被 害 人│所     得     財    物│
│    │車）        │車）        │                    │        │                      │
├──┼──────┼──────┼──────────┼────┼───────────┤
│    │九十二年十一│彰化縣花壇鄉│一、曾金榮以Ｔ型扳手│丑○○（│一、車牌號碼PZ-9051自 │
│    │月二十日二時│明德街三○一│    下手竊取。      │車主謝淑│    小客車，價值約八萬│
│十五│許          │號前        │二、丁○○把風。    │玲）    │    元。              │
│    │            │            │三、曾金榮去電被害人│        │二、車上氣動工具、電焊│
│    │            │            │    恐嚇勒贖。      │        │    機二台（約六萬元）│
│    │            │            │                    │        │三、二萬元，被害人尚未│
│ │            │            │                    │        │    匯款即遭警查獲    │
├──┼──────┼──────┼──────────┼────┼───────────┤
│    │九十二年十一│彰化縣花壇鄉│一、丁○○以Ｔ型扳手│午○○（│一、車牌號碼M2-0425號 │
│    │月二十九日二│文德村福德路│    下手竊取。      │車主湯千│    自小客車，價值約二│
│    │十二時許    │黃氏宗親會前│二、曾金榮把風。    │滿）    │    十五萬元。        │
│十六│            │            │三、丁○○去電被害人│        │二、三萬元，匯入台灣企│
│    │            │            │    恐嚇勒贖。      │        │    銀豐原分行00000000│
│    │            │            │                    │        │    683767號帳戶內    │
└──┴──────┴──────┴──────────┴────┴───────────┘
 附表七：丁○○竊盜、恐嚇勒贖犯罪時地表
┌──┬──────┬──────┬──────────┬────┬───────────┐1
│編號│犯 罪  時 間│犯 罪  地 點│犯    罪 方    法│被 害 人│所     得     財    物│
├──┼──────┼──────┼──────────┼────┼───────────┤
│    │九十二年十一│彰化縣花壇鄉│一、以Ｔ型扳手下手竊│        │一、車牌號碼B7-4458號 │
│    │月二十五日二│白沙村溪北街│    取。            │        │    自小客車，價值約二│
│    │時許        │六十七巷七十│二、得手後連續撥打電│        │    十五萬元。        │
│    │            │四號前      │    話恐嚇勒贖。    │        │二、恐嚇勒贖前後二次，│
│十七│            │            │                    │未 ○ ○│    共得款一萬三千元，│
│    │            │            │                    │        │    其中八千元匯入台中│
│    │            │            │                    │        │    商業銀行花壇分行05│
│    │            │            │                    │        │    0000000000000號帳 │
│    │            │            │                    │        │    戶內，另五千元置於│
│    │            │            │                   │        │    彰化縣花壇鄉白沙村│
│    │            │            │                    │        │    白沙灣游泳池後方某│
│    │            │            │                    │        │    廟香爐內。        │
└──┴──────┴──────┴──────────┴────┴───────────┘
附錄本案論罪科刑法條全文：
中華民國刑法第三百二十二條
 (常業竊盜)
以犯竊盜罪為常業者，處一年以上七年以下有期徒刑。
中華民國刑法第三百四十六條
(單純恐嚇罪)
意圖為自己或第三人不法之所有，以恐嚇使人將本人或第三人之物交付者
，處六月以上五年以下有期徒刑，得併科一千元以下罰金。
以前項方法得財產上不法之利益，或使第三人得之者，亦同。
前二項之未遂犯罰之。
